# 未分配利润转增股本相关问题

提问人：aiyuyu 时间：2020-11-23 18:33:08
陈版主，想跟您咨询一下未分配利润转增股本的问题，已经看过了之前的帖子，还有几个问题想确认一下：
1.原文：子公司将未分配利润转增股本且未向投资方提供等值现金股利或利润的选择权时，母公司并没有获得收取现金股利或者利润的权力，上述交易通常属于子公司自身权益结构的重分类，母公司不应确认相关的投资收益。
问题：如果母公司有获取现金的权利，比如同时做了股利分配分配决议和增资决议，且收到了现金股利分配后又进行了投资，那么母公司是否需要确认长期股权投资；如果只是做了两项决议，虽然有获取现金的权利，但是没有现金的进出，是否需要确认长期股权投资。
2.如果不确认长期股权投资，那就是在合并层面只作为子公司内部权益的结转，仍作为留存收益列示，这样理解是对的吗
3.未分配利润转增资本也需要进行工商信息变更并验资。
麻烦您帮忙确认一下，谢谢。

回答人：chenyiwei
1 、被投资方提供现金选择权，且该现金选择权具有商业实质的，则投资方可以作为取得现金股利和以现金增资被投资企业两项交易进行会计处理。在成本法下，第一项交易确认投资收益，第二项交易增加长投成本。
2 、被投资公司未提供现金选择权，直接以未分配利润转增资本的，则投资方不作账务处理，仅备查登记所持股份数量的增加。在母公司的合并报表层面，这部分已转增资本的子公司留存收益仍体现在合并报表的留存收益中。
3 、未分配利润转增资本改变了被投资企业的注册资本，故需要进行工商变更登记。是否验资则取决于被投资企业的类型和股东要求。